【裁判字號】    89,易,1055
【裁判日期】    891130
【裁判案由】    違反家庭暴力防治法
【裁判全文】
臺灣嘉義地方法院刑事判決                        八十九年度易字第一五五號
    公  訴  人  臺灣嘉義地方法院檢察署檢察官
    被      告  乙○○
右列被告因違反家庭暴力防治法案件，經檢察官提起公訴（八十九年度偵字第五八０
七號），本院判決如左：
    主  文
乙○○違反法院依家庭暴力防治法第十三條所為禁止實施家庭暴力行為及遠離住所之
裁定，處有期徒刑柒月，緩刑參年，緩刑期內付保護管束並禁止對其配偶甲○○實施
家庭暴力行為。
    事  實
一、緣乙○○與甲○○係夫妻關係，二人間具有家庭暴力防治法第三條第一款所定之
    家庭成員關係。甲○○因常遭乙○○毆打，故向本院聲請核發民事通常保護令，
    經本院依家庭暴力防治法第十三條第二項之規定，於八十九年七月七日以八十九
    年度家護字第一０七號民事通常保護令裁定乙○○不得對甲○○實施身體上或精
    神上不法之侵害；不得直接或間接對甲○○為騷擾、通話、通信之聯絡行為；應
    在八十九年七月六日中午十二時前遷出嘉義縣義竹鄉義竹村四之五四號之住居所
    ；應最少遠離甲○○之住所及甲○○子女之學校至少一百公尺。詎乙○○竟基於
    違反本院上開保護令之犯意，自八十九年八月四日嘉義市布袋分局執行保護令後
    ，每日早上皆至甲○○之住所前，違反上開裁定應遠離甲○○住居所至少一百公
    尺之內容，後於八十九年九月二十七日上午七時許更進入甲○○之住處，於同日
    上午九時三十分許向甲○○索討之前甲○○曾應允給付之新臺幣（下同）一萬元
    ，甲○○不願給付，遂以手捏甲○○之左臉頰，又將甲○○從椅子上拉起再推向
    地上，後甲○○欲逃跑，復將陳甲○○推向樓梯，伸手至甲○○右邊褲子口袋欲
    取錢，致甲○○當時穿著之褲子破裂，並受有左臉頰瘀傷、左小腿瘀傷、右臀瘀
    傷等傷害（毀損部分未據告訴，傷害部分經撤回告訴），又違反上開裁定不得實
    施身體上不法侵害之行為，嗣甲○○逃往鄰家報案始知上情。
二、案經甲○○訴由嘉義縣警察局布袋分局報請臺灣嘉義地方法院檢察署檢察官偵查
    起訴。
    理  由
一、訊據被告乙○○矢口否認右揭事實，辯稱：我所從事之工作因業務需要所以要去
    甲○○之住處，我原本在外面等她回來，她回來時我問她何時要給我錢，她就一
    直走，我就跟進去，是她叫我進去，我不進去不行，我拉住她是為了防止跌倒，
    因為她要跑撞到我，我順手抓住她云云。經查：
    （一）甲○○因常遭乙○○毆打，故向本院聲請核發民事通常保護令，經本院依
          家庭暴力防治法第十三條第二項之規定，於八十九年七月七日以八十九年
          度家護字第一０七號民事通常保護令裁定乙○○不得對甲○○實施身體上
          或精神上不法之侵害；不得直接或間接對甲○○為騷擾、通話、通信之聯
          絡行為；應在八十九年七月六日中午十二時前遷出嘉義縣義竹鄉義竹村四
          之五四號之住居所；應最少遠離甲○○之住所及甲○○子女之學校至少一
          百公尺。而於八十九年八月四日由嘉義市布袋分局執行保護令，並由沈春
          妙及乙○○於嘉義市警查局布袋分局保護令執行紀錄表上簽名，此一事實
          業據被告於警訊時稱：「（問由嘉義縣警察局布袋分局義竹分駐所執行保
          護令，該執行內容你是否知道？執行紀錄表是否你本人所簽章？）知道，
          是我本人所簽章。」並有本院八十九年家護字第一０七號民事通常保護令
          一紙及嘉義警察局布袋分局保護令執行紀錄表一紙在卷可證。
    （二）被告於警訊時稱：「（問：自八十九年八月四日由布袋分局義竹分駐所執
          行保護令內容，命令你遷出被害人甲○○住居所後，你返回住居所幾次？
          ）至於八十九年八月五日至今天八十九年九月二十七日止我每天早上都有
          回住居所前整理報紙並分送至客戶家裡：：今天我送完報紙後就回住居所
          等甲○○回來，所以還未經過她同意：：」核與告訴人於警訊時稱：「蔡
          政達：：未離我住家至少一百公尺」相符，應可認定。
    （三）告訴人甲○○於警訊時又稱：「（乙○○）於八十九年九月二十七日九時
          三十分在嘉義縣義竹鄉義竹村二０鄰四之五四號住宅，推倒我至臀部右間
          邊疼痛及捏我左邊臉夾：：八十九年九月二十七日七時左右回家，要向我
          要錢約一萬元左右，我不給就把我推向樓梯然後臀部著地疼痛：：伸手至
          我右邊褲袋硬搶錢未果至褲子破裂，還要硬拉我到樓上：：」又於偵查時
          稱：「八十九年九月二十七日上午九點半左右，在右揭住處，乙○○問我
          一些事情，我都沒有回答他，所以引起他的不高興，他就用手捏我的左臉
          ，那時我坐在椅子上，他就用手將我拉起之後，用手推我致我跌坐，造成
          我的左小腿瘀傷：：」且有行政院衛生署朴子醫院朴醫診字第八九八００
          六號驗傷診斷證明書一紙在卷可證，並有褲子一件扣案足佐，經本院於審
          理時當庭提示與被告，被告亦自承是其所拉扯破的。至被告稱因告訴人要
          跑，為防止告訴人跌倒故拉住告訴人，倘非被告對告訴人有侵害之行為，
          告訴人豈有逃跑之必要，是被告所辯，顯係卸責之詞，不足採信，綜上所
          述，本案事證明確，被告犯行堪以認定。
二、核被告所為，其明知本院依家庭暴力防治法第十三條第二項之規定，於八十九年
    七月七日以八十九年度家護字第一０七號民事通常保護令裁定乙○○不得對甲○
    ○實施身體上或精神上不法之侵害；不得直接或間接對甲○○為騷擾、通話、通
    信之聯絡行為；應在八十九年七月六日中午十二時前遷出嘉義縣義竹鄉義竹村四
    之五四號之住居所；應最少遠離甲○○之住所及甲○○子女之學校至少一百公尺
    。仍每日於甲○○之住所前進出，並傷害甲○○而違反保護令，係犯家庭暴力防
    治法第五十條第一、四款之違反保護令罪。又本院所核發上開保護令，係以一保
    護令命被告不得對告訴人實施身體或精神上不法侵害之行為及命告訴應最少遠離
    告訴人之住所、工作場所至少一百公尺，被告之前揭犯行雖違反上開保護令三項
    內容，然僅有違反上開單一保護令之一行為，應僅論以一罪。爰審酌被告犯罪之
    動機乃係為向告訴人要錢、其手段可謂之粗暴，及對被害人所生之危害非輕，犯
    後矯卸飾詞，不願認錯，惟已取得告訴人諒解等一切情狀，量處如主文所示之刑
    ，並諭知易科罰金之折算標準，以資懲儆。再查，被告未曾受有期徒刑以上刑之
    宣告，有臺灣高等法院被告全國前案記錄表一紙存卷可稽。經本次罪刑之科處，
    應知警惕並足收懲儆之效，信無再犯之虞，本院因認對其宣告之刑以暫不執行為
    適當，爰併諭知緩刑三年，以啟自新。又告訴人為被告之配偶，依家庭暴力防治
    法第三條第一款規定，為被告之家庭成員。其因違反保護令罪而受緩刑之宣告，
    應依同法第三十條第一項之規定，諭知緩刑期內付保護管束，併依同法條第二項
    第一款之規定，命被告於緩刑付保護束期間，禁止對告訴人實施家庭暴力行為。
據上論斷，應依刑事訴訟法第二百九十九條第一項前段，家庭暴力防治法第五十條第
一款、第二款、第四款、第三十條，刑法第十一條前段、第四十一條、第七十四條第
一項，罰金罰鍰提高標準條例第一條前段，判決如主文。
本案經檢察官陳仁智到庭執行職務
中    華    民    國      八十九      年      十一    月      三十      日
                                臺灣嘉義地方法院刑事第二庭
                                    法  官  康  存  真
右正本證明與原本無異。
如不服本判決，應於判決送達後十日內，向本院提出上訴狀。
中    華    民    國      八十九      年      十一    月      三十      日
                                   書記官  胡  祥  生


司法院資訊處製作；財團法人民間司法改革基金會備份。
